【裁判字號】    98,簡上,467
【裁判日期】    980624
【裁判案由】    家暴傷害等
【裁判全文】
臺灣板橋地方法院刑事判決             98年度簡上字第467號
上  訴  人
即  被  告  甲  ○
上列上訴人因犯傷害等罪，不服本院九十八年度簡字第七六六號
中華民國九十八年二月二十七日第一審判決（聲請案號：九十七
年度偵字第二九０六九號）提起上訴，本院管轄之第二審合議庭
判決如下：
    主  文
上訴駁回。
甲○緩刑參年，緩刑期間付保護管束。
    事實及理由
一、本案經本院審理結果，認第一審以被告所為，犯刑法第二百
    七十七條第一項傷害罪，處拘役五十日，如易科罰金，以新
    台幣一千元折算一日、第三百零五條之恐嚇罪，處拘役四十
    日，如易科罰金，以新台幣一千元折算一日，應執行拘役八
    十日，如易科罰金，以新台幣一千元折算一日。其認事用法
    及量刑均無不當，應予維持，並引用第一審簡易判決書記載
    之事實、理由及證據。
二、上訴人即被告在準備程序時上訴理由略以：因被告之妻即告
    訴人乙○○患有急性精神病態，破壞家中物品，被告坦承簡
    易判決處刑書記載之事實，已取得告訴人諒解，並請求緩刑
    等語。惟於審理中改稱，伊有拉扯告訴人，是告訴人因破壞
    家中物品，但並未口出「要打死你」之話語，原審認事用法
    ，容有誤認而提起上訴。經查，被告毆打並恐嚇告訴人之事
    實，業據被告、告訴人之子林木城在偵查中證稱：「被告與
    告訴人有發生口角，有互相拉扯，被告有打告訴人，被告有
    對告訴人說『如果再破壞東西，要抓告訴人去就醫、要打死
    告訴人』」（見偵卷第十八頁）等語，並有行政院衛生署臺
    北醫院診斷證明書在卷可稽，堪認被告確有毆打並恐嚇告訴
    人之犯行無訛。被告於審理中之辯解，顯係卸責之詞，其傷
    害及恐嚇之犯行明確。故被告上訴，並無理由。本院綜理本
    案全部事證，認原審就被告之犯行，告訴人所受之傷害、兼
    衡其尚未與告訴人達成和解等一切情狀，分別量處拘役五十
    日、四十日，應執行拘役八十日，並諭知易科罰金之折算標
    準，認事用法，核無不合，量刑亦屬妥適。故被告上訴意旨
    指稱原審認事用法不當，非有理由，應予駁回。惟查，被告
    未曾受有期徒刑以上刑之宣告，其因一時失慮，致觸犯本件
    犯行，且已與告訴人達成和解，告訴人並已撤回告訴，有告
    訴人九十八年五月十五日撤回告訴狀（見本院卷第十八頁）
    ，復審酌其知識程度（不識字）、長期與告訴人共同生活、
    尚需照顧告訴人（告訴人患有急性精神病態，有衛生署臺北
    醫院診斷證明書影本在卷，附本院卷第十九頁），認被告經
    此偵、審程序暨罪刑之宣告，當知所警惕，對其所宣告之刑
    以暫不執行為適當，爰併予宣告緩刑三年，復依家庭暴力防
    治法第三十八條第一項規定，諭知緩刑期內付保護管束。
據上論斷，應依刑事訴訟法第四百五十五條之一第一項、第三項
、第三百六十八條、第三百七十三條，刑法第七十四條第一項第
一款，家庭暴力防治法第三十八條第一項，判決如主文。
本案經檢察官林俊峰到庭執行職務
中    華    民    國    98    年    6     月    24    日
                  刑事第六庭審判長法  官  潘  翠  雪
                                  法  官  王  士  珮
                                  法  官  楊  明  佳
以上正本證明與原本無異。
不得上訴。
                                  書記官  江  文  彬
中    華    民    國    98    年    6     月    24    日


司法院資訊處製作；財團法人民間司法改革基金會備份。
